【裁判字號】    89,易,5175
【裁判日期】    900315
【裁判案由】    竊盜
【裁判全文】
臺灣高雄地方法院刑事判決                        八十九年度易字第五一七五號
    公  訴  人  臺灣高雄地方法院檢察署檢察官
    被      告  乙○○
右列被告因竊盜案件，經檢察官提起公訴（八十九年度偵字第一四四四四號），本院
判決如左：
    主  文
乙○○竊盜，累犯，處罰金陸仟元，如易服勞役以佰元折算壹日。
    事  實
一、乙○○曾於民國八十六年間因違反麻醉藥品管理條例，經本院判處有期徒刑四月
    ，於八十六年十一月二十七日易科罰金執行完畢，仍未悔改。其係憲億建設股份
    有限公司之售屋經理，明知該公司已於八十七年四月二十二日，將位於高雄縣甲
    仙鄉○○村○○路一九○號十一樓之十九之房屋連同屋內之家具售予甲○○。乙
    ○○因出售其他房屋需要家具，竟意圖為自己不法之所有，於八十九年一月間（
    起訴書載為八十九年四月間），未經甲○○之許可，持上開房屋之鑰匙進入該處
    ，竊取電視櫃一個，經甲○○發覺後向警方報案。
二、案經甲○○訴由臺灣高雄地方法院檢察署檢察官偵查起訴。
    理  由
一、訊據被告乙○○固坦承有進入高雄縣甲仙鄉○○村○○路一九０號十０號十一樓
    之十九之房屋（下稱系爭房屋）搬走電視櫃乙節，惟矢口否認有何竊盜犯行，辯
    稱：系爭房屋係憲億建設股份有限公司（下稱憲億公司）的房子，是甲○○強行
    佔住不願搬離，伊僅是取用自己公司房子內之家具，並非竊盜云云。惟查：
    （一）經質告之訴人陳稱：系爭房屋係伊向憲億公司以總價一百二十萬元買受，
          茲因憲億公司先前積欠告訴人承作電梯之工程款，故憲億公司以告訴人購
          屋之頭期款三十萬元抵償工程款，雙方（告訴人以案外人潘進聰名義買受
          ）已簽訂買賣契約並經法院公證，嗣因雙方對於土地增值稅由誰給付有爭
          議，系爭房屋始未過戶等情，核與證人即被告之母陳郭阿幸、及代理雙方
          買賣該屋事宜之代書林鴻雌於偵查中證述之情節相符，並有房屋買賣契約
          書、公證書等在卷可憑，足見告訴人確實已向憲億公司買受系爭房屋。
    （二）雖系爭房屋並未辦理移轉登記，依民法第七百五十八條規定，不動產物權
          依法律行為而取得非經登記不生效力，則在法律上該屋所有權仍屬憲億公
          司之所有，然按動產物權之讓與，將動產交付而生效力，此為民法第七百
          六十一條第一項所明定。被告自承系爭房屋內之電視櫃為憲億公司售屋時
          所附送，且簽訂系爭房屋買賣契約後，即已將該屋鑰匙交予告訴人，告訴
          人已使用該屋二年餘之久之情，則該電視櫃既已隨屋交付予告訴人，即生
          讓與之效力，而為告訴人之所有物。再參諸憲億公司於被告搬走上開電視
          櫃後即八十九年十一月二十日始以郵局存證信函催告告訴人應辦妥系爭房
          屋之貸款手續，否則解除系爭房屋買賣契約之情，則憲億公司尚未解除系
          爭房屋買賣契約，益證該電視櫃為告訴人所有之物。
    （三）綜上所述，被告明知憲億公司並未解除系爭房屋買賣契約，而上開電視櫃
          又係售屋時所附送予告訴人，並已交付告訴人使用二年餘之久，則其仍擅
          自搬取告訴人所有之電視櫃，其有不法所有之意圖甚明，故其辯稱：未有
          竊盜犯意云云，委無可採。
    本件事證已臻明確，被告犯行堪以認定，應予依法論科。
二、核被告所為，係犯刑法第三百二十條第一項之竊盜罪。查被告曾於八十六年間因
    違反麻醉藥品管理條例，經本院判處有期徒刑四月，於八十六年十一月二十七日
    易科罰金執行完畢，有臺灣高雄地方法院檢察署刑案資料查註紀錄表在卷可查，
    其於五年以內再犯本件有期徒刑以上之罪，是為累犯，應依法加重其刑。爰審酌
    被告犯罪之動機、目的、手段、所生損害及犯罪後之態度等一切情狀，量處如主
    文所示之刑並諭知易服勞役之折算標準。
據上論斷，應依刑事訴訟法第第二百九十九條第一項前段，刑法第三百二十條第一項
、第四十七條、第四十二條第二項，罰金罰鍰提高標準條例第一條前段、第二條，判
決如主文。
中      華      民      國      九十      年      三      月    十五    日
                              臺灣高雄地方法院刑事第一庭
                                      法  官    郭佳瑛
右正本證明與原本無異。
如不服本判決，應於判決送達後十日內，向本院提出上訴狀。
                                      書記官    王美玲
中    華    民    國      九十      年      三      月      十六      日


司法院資訊處製作；財團法人民間司法改革基金會備份。
